【裁判字號】    91,易,2186
【裁判日期】    920123
【裁判案由】    詐欺等
【裁判全文】
臺灣臺中地方法院刑事判決                        九十一年度易字第二一八六號
    公  訴  人  臺灣臺中地方法院檢察署檢察官
    被      告  丙○○  女  二.
右列被告因詐欺等案件，經檢察官提起公訴（九十年度偵字第二○二九一號、九十一
年度偵緝字第五五七號），本院判決如左：
    主  文
丙○○共同行使偽造之信用卡，處有期徒刑拾月，緩刑參年。扣案偽造之「丙○○」
信用卡壹張，沒收。
    事  實
一、緣丙○○於民國九十年十一月五日凌晨零時許，在臺中市七期重劃區結識綽號「
    明明」姓名不詳之成年男子，並於同日上午六時許，共同前往位於臺中市○○路
    之嘉年華ＫＴＶ唱歌，嗣因「明明」表示要購買筆記型電腦，渠二人乃於九十年
    十一月五日十三時三十分許共同搭乘計程車至臺中市○○路五二號甲○○所經營
    之「億通智慧科技公司」（下稱億通公司），待抵達億通公司門口時，「明明」
    即交付發卡銀行為萬泰商業銀行，卡號為0000000000000000號
    ，信用卡背面簽名欄空白之偽造信用卡一張予丙○○，並叫丙○○在該張偽造信
    用卡背面簽名，詎丙○○明知「明明」所交付之該張信用卡係屬偽造之信用卡，
    竟仍與「明明」共同基於意圖為自己不法所有及行使該張偽造信用卡之犯意聯絡
    ，隨即在該張信用卡背面簽上其自己之姓名「丙○○」，並與「明明」共同進入
    億通公司內，向億通公司人員表示要購買筆記型電腦，待「明明」選定欲購買之
    筆記型電腦一臺（價值新臺幣（下同）四萬五千九百元）後，丙○○即將上開偽
    造之信用卡交予該店不知情之店員陳秉宏刷卡，假為消費，盜刷使用前開偽造信
    用卡，購買該部價值四萬五千九百元之筆記型電腦一部，惟因在場之甲○○發覺
    可疑，立即撥打電話向銀行查詢，經銀行告知該張信用卡係屬偽卡，乃即報警，
    為警趕至現場，當場查獲丙○○，並扣得上開偽造之「丙○○」信用卡一張，「
    明明」則乘隙逃逸。
二、案經臺中市警察局第一分局移送臺灣臺中地方法院檢察署檢察官偵查起訴。
    理  由
一、訊據被告丙○○固對於「明明」於右揭時地將上開偽造之信用卡交予伊後，伊即
    在該張信用卡背面空白之簽名欄上，簽名「丙○○」，並與「明明」共同進入億
    通公司購買筆記型電腦，待「明明」選定欲購之電腦後，伊即將該張信用卡交予
    店員而行使該張信用卡，旋為警當場查獲，並扣得該張偽造信用卡之事實坦承不
    諱，惟辯稱：伊係於九十年十一月五日前約三、四天即認識「明明」，九十年十
    一月五日凌晨伊即與「明明」碰面，待天亮時，伊又與「明明」一起去唱歌，唱
    到一半，「明明」說要送東西予伊，伊即與「明明」一起至億通公司，待至億通
    公司門口時，「明明」即拿出上開信用卡予伊，叫伊簽名，伊雖有向「明明」表
    示伊並未申請信用卡，但「明明」說可以用，並表示要購買筆記型電腦贈送予伊
    ，伊並不知該張信用卡係屬偽造之信用卡云云。惟查，右揭事實，除被告明知上
    開信用卡係屬偽造之信用卡乙節外，餘均據被告於警詢中供承不諱，核與證人甲
    ○○於警詢及偵審中證述情節相符。又上開扣案之信用卡一張，確係偽造之信用
    卡一情，亦據證人盧信達於警訊時證述明確，並有中國信託商業銀行向發卡銀行
    查詢後所出據之偽卡證明書一紙附卷可稽，已足認定。次查，一般信用卡申請程
    序均需檢具申請人所有相關年籍資料及薪資證明文件，且信用卡背面之簽名須與
    申請人之姓名相符，苟上開信用卡係屬有人申請使用之真正信用卡，豈有由未申
    請該張信用卡使用之被告在其上簽具自己姓名，而可刷卡使用之理；且依被告所
    供，其與「明明」僅認識約三、四天，被告且對「明明」之姓名、住址均不知悉
    ，則「明明」又豈有無端將背面簽名欄空白之真正信用卡交予被告使用，並請被
    告簽上被告自己姓名之可能，凡此均與常情事理有違，被告行為時係滿二十四歲
    智識成熟之成年女子，且自承當時係在保險公司上班，非無社會經驗之人，對此
    自無不知之理。準此，被告明知其並未申請上開信用卡使用，竟仍在上開信用卡
    背面簽名欄，簽具自己之姓名，並持以使用，與「明明」共同購買電腦，其對該
    張信用卡係屬偽造乙節，自係知之甚明，其辯稱不知該信用卡係屬偽卡云云，要
    難採信。此外，復有扣案之偽造信用卡一張及該張偽造信用卡彩色照片二紙在卷
    可資佐證。本件事證已臻明確，被告犯行堪予認定。
二、核被告丙○○所為，係犯刑法第二百零一條之一第二項之行使偽造信用卡罪。檢
    察官雖漏未認定被告此項罪名，惟被告行使偽造信用卡犯行，與經檢察官起訴之
    詐欺未遂犯行部分，具有實質上一罪關係，而為起訴效力所及，本院自應併予審
    理。又被告行使偽造信用卡，以取得對價財物之行為，原已包括詐取財物或財產
    上不法利益之行為在內，應不另成立詐欺罪名，公訴意旨認被告所為尚成立刑法
    第三百三十九條第三項、第一項之詐欺取財未遂罪嫌，亦有未合，均併此敘明。
    再被告意圖供行使之用，而收受偽造信用卡之低度行為，應為行使偽造信用卡之
    高度行為所吸收，不另論罪。被告與綽號「明明」之成年男子間，有犯意聯絡及
    行為分擔，均為共同正犯。爰審酌被告犯罪之動機、目的、手段、所生危害非鉅
    ，及其犯罪後猶飾詞圖卸刑責，態度不佳等一切情狀，量處如主文所示之刑，以
    示懲儆。上開扣案之「丙○○」信用卡一張，係偽造之信用卡，不問屬於犯人與
    否，均應依刑法第二百零五條之規定諭知沒收。末查，被告前未曾受有期徒刑以
    上刑之宣告，有臺灣臺中地方法院檢察署刑案資料查註紀錄表及臺灣高等法院被
    告全國前案紀錄表各一份在卷可考，其因一時貪慾圖便，短於思慮致觸犯本案犯
    行，經此罪刑宣告教訓，當知所警惕，信無再犯之虞，本院綜核各情，認其所受
    上開宣告之刑，以暫不執行為適當，爰併予宣告緩刑三年，以啟自新。
三、被告乙○○部分，嗣到案後，另行審結。
據上論斷，應依刑事訴訟法第二百九十九條第一項前段，刑法第二十八條、第二百零
一條之一第二項、第七十四條第一款、第二百零五條，判決如主文。
中      華      民      國    九十二    年      一      月    二十三    日
                                  臺灣臺中地方法院刑事第三庭
                                      法  官    江   奇  峰
右正本證明與原本無異。
如不服本判決，應於判決送達後十日內向本院提出上訴狀( 須附繕本 )。
                                      書記官
中      華      民      國    九十二    年      一      月    二十三    日
附錄本案論罪科刑法條全文
刑法第二百零一條之一
  意圖供行使之用，而偽造、變造信用卡、金融卡、儲值卡或其他相類作為
  簽帳、提款、轉帳或支付工具之電磁紀錄物者，處一年以上七年以下有期
  徒刑，得併科三萬元以下罰金。
  行使前項偽造、變造之信用卡、金融卡、儲值卡或其他相類作為簽帳、提
  款、轉帳或支付工具之電磁紀錄物，或意圖供行使之用，而收受或交付於
  人者，處五年以下有期徒刑，得併科三萬元以下罰金。


司法院資訊處製作；財團法人民間司法改革基金會備份。
